【裁判字號】    97,訴,2295
【裁判日期】    980731
【裁判案由】    毒品危害防制條例
【裁判全文】
臺灣臺北地方法院刑事判決              97年度訴字第2295號
公  訴  人  臺灣臺北地方法院檢察署檢察官
被      告  乙○○
                    （另案在臺灣臺北監獄執行中）
選任辯護人  法律扶助律師戴銀生律師
上列被告因違反毒品危害防制條例案件，經檢察官提起公訴（九
十七年度偵緝字第二一九四號），本院判決如下：
    主  文
乙○○明知為禁藥而轉讓，累犯，處有期徒刑捌月。又共同轉讓
第一級毒品，累犯，處有期徒刑壹年陸月。又共同轉讓第二級毒
品達一定數量，累犯，處有期徒刑壹年貳月。又明知為禁藥而轉
讓，累犯，處有期徒刑捌月。應執行有期徒刑年捌月。
    事  實
一、乙○○有違反麻醉藥品管理條例、違反藥事法、侵占、違反
    毒品危害防制條例案件等前科，於民國九十三年間，因犯施
    用第一級毒品、第二級毒品等罪，經臺灣板橋地方法院以九
    十三年度訴緝字第二四一號判決各判處有期徒刑七月、十月
    ，應執行有期徒刑一年四月確定，嗣經臺灣板橋地方法院以
    九十六年度聲減字第六○四號裁定各減為有期徒刑三月又十
    五日、五月，應執行有期徒刑八月確定，於九十六年七月十
    七日縮刑期滿，同年月十八日因徒刑執行完畢出監。於九十
    七年七月間，因犯施用第一級、第二級毒品等罪，經本院以
    九十七年度訴字七六九、八六八號判決就其所犯施用第一級
    毒品部分各判處有期徒刑十月、八月，所犯施用第二級毒品
    部分判處有期徒刑五月，應執行有期徒刑一年八月，嗣經臺
    灣高等法院以九十七年度上訴字第三八八九號判決上訴駁回
    確定；於九十八年一月間，因犯施用第一級毒品、第二級毒
    品等罪，經本院以九十七年度訴字第二四五三號判決各判處
    有期徒刑九月、四月，應執行有期徒刑一年確定，所犯該二
    案件並經本院以九十八年度聲字第六一二號裁定定應執行刑
    有期徒刑二年七月確定。於九十七年十一月間，因犯施用第
    一級毒品、第二級毒品等罪，經本院以九十七年度訴字第二
    二二四號判決各判處有期徒刑七月、三月，應執行有期徒刑
    八月確定，該等案件接續執行（現在臺灣臺北監獄執行中，
    指揮書執畢日期為一百零一年五月二十三日）。
二、乙○○（綽號小鬼）明知海洛因、甲基安非他命分屬毒品危
    害防制條例所規定之第一級、第二級毒品，任何人不得轉讓
    及非法持有，且明知甲基安非他命業經行政院衛生署公告列
    為禁藥管理，屬藥事法所稱之禁藥，不得轉讓，竟於下列時
    、地分別為轉讓毒品、禁藥之行為：
(一)乙○○基於轉讓禁藥甲基安非他命之犯意，於九十七年二月
    一日某時許，在臺北縣新店市○○路十四巷八號九樓之五甲○○租屋處，無償轉讓數量不詳之甲基安非他命予甲○○施
    用（甲○○施用第二級毒品犯行，另經臺灣臺北地方法院檢
    察署偵辦通緝中）一次。
(二)復與姓名年籍不詳之成年女子共同基於轉讓第一級毒品海洛
    因之犯意，由有毒品需求之丁○○與乙○○聯絡約定轉讓第
    一級毒品海洛因之數量及價錢後，再由乙○○與該女子聯絡
    ，於九十七年三月二日某時許，由乙○○帶同該女子至臺北
    縣板橋市南雅夜市處，以新臺幣（下同）一、二萬元之價格
    ，共同轉讓數量不詳之第一級毒品海洛因予丁○○一次。
(三)另與該姓名年籍不詳之成年女子共同基於轉讓第二級毒品甲
    基安非他命之犯意，於九十七年三月四日某時許，由有毒品
    需求之丁○○與乙○○聯絡約定轉讓第二級毒品甲基安非他
    命之數量及價錢後，再由乙○○與該女子聯絡，並由乙○○
    帶同該女子至臺北縣新店市碧潭地區，以三萬五千元之價格
    共同轉讓達一定數量之第二級毒品甲基安非他命一包（淨重
    十七點三八八零公克，驗餘淨重為十七點三八七八公克）予
    丁○○一次。
(四)乙○○另於九十七年三月二十五日中午時分，在上址甲○○
    租屋處，轉讓數量不詳之第二級毒品甲基安非他命供甲○○
    施用。
三、嗣於九十七年三月二十五日二十一時四十分許，為警在臺北
    縣新店市○○路十四巷八號地下三樓停車場處，經徵得甲○○同意後，於甲○○所使用車牌號碼ＢＶ－八五五五號自用
    小客車駕駛座旁，扣得甲○○所有之第二級毒品甲基安非他
    命一包（淨重零點二公克，驗餘淨重為零點一九九八公克）
    。繼於同日二十二時許（起訴書誤載為同日二十三時十五分
    許，應予更正），為警持本院所核發之九十七年度聲搜字第
    五七五號搜索票，至臺北縣新店市○○路十四巷八號九樓之
    五實施搜索，在該址甲○○租屋處房間內，扣得甲○○所有
    之吸食器一組、含第二級毒品四氫大麻酚成分之白色香菸一
    支（淨重零點七一七零公克，驗餘淨重為零點七一三五公克
    ）；另於乙○○使用之房間內查扣乙○○所有之第一級毒品
    海洛因三包（淨重二點三六公克）、第二級毒品甲基安非他
    命四包（其中白色透明結晶三包淨重共一點一一二零公克，
    驗餘淨重共一點一一一八公克，另白色結晶顆粒一包淨重為
    一點一零八零公克，驗餘淨重為一點一零七八公克）、磅秤
    一台、吸食器一組及丙○○所有之帳冊一本。
四、案經臺北市政府警察局報請臺灣臺北地方法院檢察署檢察官
    偵查起訴。
    理  由
壹、程序方面：
一、證人丁○○於檢察官偵查中所為之證詞，業經具結，有結文
    在卷為憑，且偵查中檢察官向被告以外之人所取得之陳述，
    原則上均能遵守法律規定，不致違法取供，其可信性極高，
    並無顯有不可信之情況，是該證人於檢察官偵查中之供詞，
    依刑事訴訟法第一百五十九條之一第二項之規定，顯具有證
    據能力，且本院為保障被告乙○○之詰問權，復已傳訊該證
    人到庭接受交互詰問，是該證據已經本院合法調查，自得為
    本案之證據。
二、依司法院大法官釋字第五八二號解釋意旨，共同被告於被告
    案件中係屬證人，法院應踐行人證之法定調查程序，始具有
    證據能力；而共同被告於被告案件中之警詢、偵查中陳述，
    因被告無從為詰問，而有礙被告之對質詰問權，本應無證據
    能力。又若個案事實之認定涉及以共同被告之陳述，作為其
    他共同被告論罪之證據者，法院就被告本人之案件調查共同
    被告時，均須使該共同被告立於證人之地位，踐行人證之法
    定調查程序；又共同被告於審判外之陳述，依法律特別規定
    得作為證據者，除客觀上不能受詰問者外，於審判中仍應依
    法接受詰問程序，藉以保障被告本人之詰問權（最高法院九
    十四年度臺上字第六三三六號裁判要旨參照）。依上開大法
    官解釋及最高法院裁判意旨，偵查中之共同被告甲○○先前
    於警詢及於檢察官偵查中所為之供述，係基於被告之身分所
    為之供述，證人甲○○經本院合法傳喚、拘提未到庭，是證
    人甲○○顯無法傳訊到庭以證人之身分詰問，其有客觀上不
    能接受詰問之情形，揆之前開說明，上開偵查中共同被告甲○○於上開審判外陳述，應認有證據能力，得作為本案之證
    據。
三、至本判決所引用認定被告犯有本案犯行之其餘書面證據資料
    ，因被告、辯護人於本院準備程序、審理中均未爭執該等證
    據之證據能力，復未於言詞辯論終結前聲明異議，本院審酌
    該等證據作成時之情況，並無不宜作為證據之情事，依刑事
    訴訟法第一百五十九條之五之規定，自得作為證據。
貳、實體方面：
一、訊據被告對於上開時、地曾轉讓甲基安非他命予甲○○施用
    之事實坦承不諱，然矢口否認有轉讓第一級毒品、第二級毒
    品甲基安非他命予證人丁○○之犯行，辯稱：在九十七年三
    月二日其與證人丁○○在板橋市南雅夜市碰面後，就一起去
    永和市的愛摩爾汽車旅館隔壁其友人黃世銘租屋處找一位綽
    號叫阿弟的人，共同合資向阿弟購買毒品，其和證人丁○○
    當天共購買二萬元，其和丁○○一人各出一萬元。至於九十
    七年三月四日那天其是要購買安非他命，其和丁○○及其女
    友丙○○約在新店碧潭見面，之後一起到黃世銘的租屋處向
    阿弟購買安非他命，當天其要向阿弟購買四點五公克左右的
    安非他命，阿弟說要三萬五千元，其和證人丁○○身上的錢
    都不夠各自購買三萬五千元的安非他命，故其和證人丁○○
    就共同湊了三萬五千元，向阿弟拿了三萬五千元即四點五公
    克重的安非他命云云。
二、經查：
(一)轉讓甲基安非他命予同案被告甲○○部分：
    被告於偵查中供陳：有提供安非他命給甲○○過，有在九十
    七年三月二十五日中午拿安非他命給甲○○，但沒有跟甲○○收錢。其平常有施用安非他命，甲○○看到其施用就自己
    靠過來用幾口，其並無阻止甲○○，其在九十七年二月一日
    、九十七年三月二十五日都請過甲○○安非他命，一共是兩
    次等語（見九十七年度偵緝字第二一九四號偵查卷宗第三十
    至三十二頁），於本院審理中復已坦認確有於上開事實欄二
    (一)、(四)所示之時、地轉讓安非他命予同案被告甲○○之
    事實（見本院九十八年一月七日準備程序筆錄、九十八年四
    月二十一日審判筆錄），並經同案被告甲○○於警詢、偵查
    中陳述明確，堪認被告確有於前述事實欄二(一)、(四)所示
    之時、地轉讓甲基安非他命予同案被告甲○○之事實無訛。
(二)轉讓第一級毒品、第二級毒品予證人丁○○部分：
    被告雖矢口否認有前開轉讓第一級毒品海洛因、第二級毒品
    甲基安非他命予證人丁○○之犯行，而以上情置辯稱係與證
    人丁○○合資購買第一級毒品及第二級毒品云云，證人丁○○於本院審理中亦附和被告上開辯詞而稱確有與被告合資購
    買第一級毒品海洛因云云（見本院九十八年三月十七日審判
    筆錄），然被告先前於偵查中歷次訊問時均未提及其有與證
    人丁○○共同合資毒品之情，則其於本院準備程序、審理中
    所稱之合資購買毒品一情是否屬實，顯有可疑。再證人丁○○於偵查中業已證稱：於九十七年三月五日被查獲持有安非
    他命一包（毛重十八點三六公克）、海洛因九小包等物，有
    在警局講說安非他命是渠被查獲前一天下午用三萬五千元跟
    被告買，海洛因則是分好幾次在臺北縣市跟被告還有北富買
    的，總共四萬五千元，但渠當時的意思是說，渠是跟被告的
    朋友買的，但渠只有講被告，沒有講被告的朋友，也沒有講
    是個女的賣的，那個時候雖然只有說被告，但渠心裡的意思
    是指被告的朋友，那個女性的朋友也是透過被告認識的。渠
    都是打電話給被告，被告會載那個女生過來，由女生拿毒品
    給渠，渠買安非他命跟海洛因的那幾次被告也在場，但是由
    那個女生拿給渠。渠是在被抓的前一天在碧潭的一個飯店，
    渠打電話跟被告聯絡後，被告開車載那個女生過來，渠有交
    付三萬五千元給那個女生，當初這個三萬五千元是渠透過電
    話跟小鬼談的，跟小鬼的朋友買海洛因是在渠被抓前三天，
    在南雅夜市的夜市口，也是渠先打電話跟小鬼聯絡，渠問有
    沒有辦法拿到海洛因，被告說會幫忙問問看，後來就說有了
    ，就由小鬼載那個女生過來，那天是買一、二萬元的海洛因
    一包，渠自己再分裝成兩、三包，也有被查獲等情（見九十
    七年度偵字第七六三一號偵查卷宗第一二七頁）。參諸證人
    丁○○於本院審理中所證：當時是打電話跟小鬼說想要買三
    萬五千元的安非他命，找不到藥頭，所以小鬼就幫忙聯絡那
    名女子，等渠到達碧潭那邊後，小鬼跟那名女子就已經在那
    裡，渠把三萬五千元交給那名女子，那名女子就把安非他命
    交給渠，這次買毒品被告並無出錢，渠不認識黃世銘及綽號
    阿弟之人等語（見本院九十八年三月十七日審判筆錄），可
    知證人丁○○先前於偵詢中並未曾提及與被告合資購買毒品
    之情，是渠於本院審理中翻異前詞稱有合資購買海洛因一情
    ，是否屬實，顯有可疑。況證人丁○○於本院審理中已明確
    證稱不認識黃世銘及綽號阿弟之人，業如前述，經本院就證
    人丁○○於本院審理中所述與被告所述合資購買之上開情節
    對照觀之，二人所述關於合資購買毒品之對象、數量、金額
    、購買毒品之地點等情節均不相同，足認該二人所述合資購
    買毒品一節當非事實，證人丁○○於本院審理中所證此節顯
    為附和被告而為之迴護之詞，不足採信，證人丁○○先前於
    偵查中所述則較符真實而可採。另證人丁○○於九十七年三
    月五日為警查獲時所扣得之第二級毒品甲基安非他命一包淨
    重為十七點三八八零公克，驗餘淨重為十七點三八七八公克
    ，並有交通部民用航空局九十七年三月二十日航藥鑑字第○
    九七一六一九號毒品鑑定書在卷可按，且經本院調閱臺灣板
    橋地方法院九十七年度訴字第一六六九號全案卷宗、九十七
    年度訴字第三六○四號全案卷宗核閱無訛。
(三)綜上，被告所辯：在九十七年三月二日其與證人丁○○在板
    橋市南雅夜市碰面後，就一起去永和市的愛摩爾汽車旅館隔
    壁其友人黃世銘租屋處找一位綽號叫阿弟的人，共同合資向
    阿弟購買毒品，其和證人丁○○當天共購買二萬元，其和丁○○一人各出一萬元。至於九十七年三月四日那天其是要購
    買安非他命，其和丁○○及其女友丙○○約在新店碧潭見面
    ，之後一起到黃世銘的租屋處向阿弟購買安非他命，當天其
    要向阿弟購買四點五公克左右的安非他命，阿弟說要三萬五
    千元，其和證人丁○○身上的錢都不夠各自購買三萬五千元
    的安非他命，故其和證人丁○○就共同湊了三萬五千元，向
    阿弟拿了三萬五千元即四點五公克重的安非他命云云，顯為
    卸責之詞，不足採信。本案事證明確，被告前開犯行均堪認
    定，應予依法論科。
三、論罪科刑之法律適用：
(一)按海洛因為毒品危害防制條例第二條第二項第一款所稱之第
    一級毒品，甲基安非他命為毒品危害防制條例第二條第二項
    第二款所規定之第二級毒品，且甲基安非他命屬藥事法所稱
    之禁藥（即藥事法第二十二條第一款所稱之「經中央衛生主
    管機關明令公告禁止製造、調劑、輸入、輸出、販賣或陳列
    之毒害藥品」）。而明知為禁藥而轉讓者，藥事法第八十三
    條亦定有處罰明文。故行為人明知為禁藥即甲基安非他命而
    轉讓予他人者，除成立毒品危害防制條例第八條第二項之轉
    讓第二級毒品罪外，亦構成藥事法第八十三條第一項之轉讓
    禁藥罪，此係屬同一犯罪行為而同時有二種法律可資處罰之
    法條（規）競合情形，應依「重法優於輕法」、「後法優於
    前法」等法理，擇一處斷。查毒品危害防制條例第八條第二
    項轉讓第二級毒品罪之法定本刑為六月以上五年以下有期徒
    刑，得併科七十萬元以下罰金，而九十三年四月二十一日修
    正後藥事法第八十三條第一項轉讓禁藥罪之法定本刑為七年
    以下有期徒刑，得併科五百萬元以下罰金，該轉讓甲基安非
    他命之情節（亦即其轉讓之數量及對象），如無應依毒品危
    害防制條例第八條第六項及第九條之規定加重其刑至二分之
    一之情形，則修正後藥事法第八十三條第一項之罪之法定本
    刑，顯較毒品危害防制條例第八條第二項之罪之法定本刑為
    重，依前述「重法優於輕法」之法理，轉讓甲基安非他命之
    行為，自應優先適用藥事法第八十三條第一項之規定處斷（
    最高法院九十七年度臺上字第三四九○號判決參照）。
(二)核被告於事實欄二(一)、(四)所示之時、地二次轉讓甲基安
    非他命予同案被告甲○○之數量，因無證據證明已達加重其
    刑之標準，應為有利於被告之認定，認無依毒品危害防制條
    例第八條第六項之規定加重其刑至二分之一之情形，是其此
    部分所為，均係犯藥事法第八十三條第一項之轉讓禁藥罪；
    其於事實欄二(二)所示之時、地轉讓第一級毒品海洛因予證
    人丁○○之行為，因無證據證明已達加重其刑之標準，應為
    有利於被告之認定，認無依毒品危害防制條例第八條第六項
    之規定加重其刑至二分之一之情形，是其此部分所為係犯毒
    品危害防制條例第八條第一項之轉讓第一級毒品海洛因罪；
    其於事實欄二(三)所示之時、地轉讓甲基安非他命一包予證
    人丁○○之數量，因已達一定數量（被告該次轉讓之數量為
    淨重十七點三八八零公克，此觀交通部民用航空局九十七年
    三月二十日航藥鑑字第○九七一六一九號毒品鑑定書自明，
    已達九十三年一月七日發布之轉讓持有毒品加重其刑之數量
    標準，即已達轉讓第二級毒品淨重十公克以上，應加重其刑
    至二分之一之規定）而有毒品危害防制條例第八條第六項加
    重其刑之情形，係犯毒品危害防制條例第八條第二項之轉讓
    第二級毒品達一定重量罪。被告持有禁藥甲基安非他命、第
    一級毒品海洛因、第二級毒品甲基安非他命之犯行，分別為
    轉讓禁藥甲基安非他命、第一級毒品海洛因、第二級毒品甲
    基安非他命之犯行所吸收，均不另論罪。起訴書雖認被告前
    開事實欄二(二)、(三)所為分係犯毒品危害防制條例第四條
    第一項之販賣第一級毒品罪、同條第二項之販賣第二級毒品
    罪云云，然被告此部分轉讓第一級毒品、第二級毒品之所為
    ，依卷內資料並無積極證據足認被告係以營利之意而為之，
    顯難認其有營利之意圖或因此轉讓毒品而得利之行為，被告
    所為該當於毒品危害防制條例第八條第一項轉讓第一級毒品
    罪、第八條第二項之轉讓第二級毒品達一定數量罪，矧起訴
    書犯罪事實欄中復已載明被告有提供此部分毒品予證人丁○○之事實，本院亦認定被告有提供此部分毒品予證人丁○○
    之事實，起訴之犯罪事實同一，本院爰依法變更起訴法條。
    另被告於事實欄二(一)、(四)所示之時、地二次轉讓甲基安
    非他命予同案被告甲○○之犯行，係犯藥事法第八十三條第
    一項轉讓禁藥罪，起訴書認應依毒品危害防制條例第八條第
    二項轉讓第二級毒品罪論處，容有誤會，惟起訴之基本事實
    相同，本院爰依法變更起訴法條（本院並已於九十八年七月
    十四日審理時依刑事訴訟法第九十五條之規定，告知被告所
    犯上開各罪名）。被告與前開姓名年籍不詳之成年女子就前
    開事實欄二(二)、(三)所載之犯行有犯意聯絡及行為分擔，
    均為共同正犯。被告所犯前開各犯行，犯意各別，應予分論
    併罰。又被告行為後，毒品危害防制條例部分條文業於九十
    八年五月二十日經總統以華總一義字第○九八○○一二五一
    四一號令修正公布，並自九十八年五月二十二日起生效施行
    ，該條例第十七條本規定為：「犯第四條第一項至第四項、
    第五條第一項至第四項前段、第六條第一項至第四項、第七
    條第一項至第四項、第八條第一項至第四項、第十條或第十
    一條第一項、第二項之罪，供出毒品來源，因而破獲者，得
    減輕其刑。」，修正後該條第一項、第二項分別規定為：「
    犯第四條至第八條、第十條或第十一條之罪，供出毒品來源
    ，因而查獲其他正犯或共犯者，減輕或免除其刑。」、「犯
    第四條至第八條之罪於偵查及審判中均自白者，減輕其刑。
    」，矧被告於偵查及本院審理中雖均自白其所犯前開如事實
    欄二(一)、(四)所載犯行，然被告此部分犯行既已適用藥事
    法之規定，自無割裂適用法條再依修正後毒品危害防制條例
    第十七條之規定減輕其刑之餘地，附此敘明。又被告於九十
    三年間，因犯施用第一級毒品、第二級毒品等罪，經臺灣板
    橋地方法院以九十三年度訴緝字第二四一號判決各判處有期
    徒刑七月、十月，應執行有期徒刑一年四月確定，嗣經臺灣
    板橋地方法院以九十六年度聲減字第六○四號裁定各減為有
    期徒刑三月又十五日、五月，應執行有期徒刑八月確定，於
    九十六年七月十七日縮刑期滿，同年月十八日因徒刑執行完
    畢出監，有臺灣高等法院被告前案紀錄表在卷可按，其前受
    徒刑之執行完畢，五年以內故意再犯本案有期徒刑以上之罪
    ，為累犯，均應依刑法第四十七條第一項之規定加重其刑。
    爰審酌被告轉讓海洛因、甲基安非他命供他人施用，罔顧他
    人身心健康，並危害社會治安，及其品行、犯罪動機、目的
    、手段，暨犯罪後坦承部分犯行等一切情狀，認檢察官於本
    院審理中具體求處有期徒刑十五年，顯然過重，爰各量處如
    主文所示之刑，並定其應執行之刑。
(三)至在同案被告甲○○處扣得之甲基安非他命一包、吸食器一
    組、含第二級毒品四氫大麻酚成分之白色香菸一支，均與被
    告所犯前開轉讓禁藥、毒品之犯行無關，依法自無從宣告沒
    收。另扣案之第一級毒品海洛因三包、第二級毒品甲基安非
    他命四包、磅秤一台、吸食器一組等物，被告坦認為其所有
    ，帳冊一本則否認為其所有，且此等扣案物品與被告所犯前
    開轉讓禁藥、第一級毒品、第二級毒品犯行無關，依從刑應
    附屬於主刑之原則，自無從於本案中宣告沒收，本院爰不宣
    告沒收，均附此敘明。
據上論斷，應依刑事訴訟法第二百九十九條第一項前段、第三百
條，毒品危害防制條例第八條第一項、第二項、第六項，藥事法
第八十三條第一項，刑法第十一條前段、第二十八條、第四十七
條第一項、第五十一條第五款，判決如主文。
本案經檢察官楊展庚到庭執行職務
中    華    民    國    98    年    7     月    31    日
                  刑事第十一庭  審判長法  官  劉方慈
                                      法  官  林庚棟
                                      法  官  黃紹紘
以上正本證明與原本無異。
如不服本判決應於收受送達後十日內向本院提出上訴書狀，並應
敘述具體理由；其未敘述上訴理由者，應於上訴期間屆滿後二十
日內向本院補提理由書（均須按他造當事人之人數附繕本）「切
勿逕送上級法院」。告訴人或被害人如對於本判決不服者，應具
備理由請求檢察官上訴，其上訴期間之計算係以檢察官收受判決
正本之日期為準。
                                      書記官  陳靜君
中    華    民    國    98    年    8     月    10    日
附錄本案論罪科刑所犯法條全文
藥事法第八十三條
明知為偽藥或禁藥，而販賣、供應、調劑、運送、寄藏、牙保、
轉讓或意圖販賣而陳列者，處七年以下有期徒刑，得併科新臺幣
五百萬元以下罰金。
犯前項之罪，因而致人於死者，處七年以上有期徒刑，致重傷者
，處三年以上十二年以下有期徒刑。
因過失犯第一項之罪者，處二年以下有期徒刑、拘役或科新臺幣
三十萬元以下罰金。
第一項之未遂犯罰之。
毒品危害防制條例第八條
轉讓第一級毒品者，處一年以上七年以下有期徒刑，得併科新臺
幣一百萬元以下罰金。
轉讓第二級毒品者，處六月以上五年以下有期徒刑，得併科新臺
幣七十萬元以下罰金。
轉讓第三級毒品者，處三年以下有期徒刑，得併科新臺幣三十萬
元以下罰金。
轉讓第四級毒品者，處一年以下有期徒刑，得併科新臺幣十萬元
以下罰金。
前四項之未遂犯罰之。
轉讓毒品達一定數量者，加重其刑至二分之一，其標準由行政院
定之。


司法院資訊處製作；財團法人民間司法改革基金會備份。
